【裁判字號】    89,交易,40
【裁判日期】    890225
【裁判案由】    公共危險
【裁判全文】
臺灣臺北地方法院刑事判決                          八十九年度交易字第四０號
    公  訴  人  臺灣臺北地方法院檢察署檢察官
    被      告  甲○○
右列被告因公共危險案件，經檢察官聲請以簡易判決處刑（八十八年度偵字第二三五
五七號），經本院台北簡易庭受理後（受理案號為八十八年度北簡字第三０三一號）
，認不宜以簡易判決處刑，移送前來，本院適用通常程序判決如左：
    主      文
甲○○服用酒類，不能安全駕駛動力交通工具而駕駛，處拘役伍拾玖日，如易科罰金
以參佰元折算壹日。
    事      實
一、甲○○與其友劉濟宏於民國八十八年十月十三日晚間在劉濟宏位於台北市信義區
    ○○○路四四三巷四號三樓附近之海產店吃宵夜並服用酒類啤酒，甲○○並已達
    於反應較慢、感覺減低、思考改變、個性行為改變並影響駕駛而不能安全駕駛動
    力交通工具之狀態，嗣二人自該海產店乘坐計程車至台北市信義區○○○路四四
    三巷巷口下車，劉濟宏乃步行回家，詎甲○○仍駕駛動力交通工具即車號ＡＬＷ
    －三六三號重型機車沿台北市○○○路由南往北方向行駛，迨於八十八年十月十
    四日凌晨（檢察官於聲請簡易判決處刑書誤載為十三日凌晨，應予更正）一時二
    十五分許，甲○○騎乘上開車號機車行經台北市信義區○○○路四一九巷巷口，
    為在該處執行巡邏勤務之台北市政府警察局信義分局三張犁派出所員警陳俊合、
    游宗達攔停，並將其帶回三張犁派出所對其測試飲酒後其吐氣所含酒精成份，發
    現其吐氣所含酒精成份每公升已達０．七八毫克，而知上情。
二、案經台北市政府警察局信義分局移送台灣台北地方法院檢察署檢察官偵查起訴。
    理      由
一、訊據被告固不否認有於前述時間與其友人劉濟宏服用酒類，並為警測試其飲酒後
    後吐氣所含酒精成份，發現其吐氣所含酒精成份每公升已達０．七八毫克等事實
    ，並有被告為警測試之吐氣所含酒精成份為０．七八毫克之酒精測試單一紙在卷
    足憑（偵查卷第七頁參照），惟矢口否認有任何前開犯行，辯稱：我跟本沒有騎
    車，是警察故意誣陷我的云云，惟查：
  （一）證人即於前述時地將被告攔停，並將被告帶回三張犁派出所對被告施作吐氣
        所含酒精成份為若干之警員陳俊合、游宗達於被告為其二人另掣單舉發其有
        違反道路交通管理處罰條例第三十五條第一項第一款酒精濃度過量駕駛汽車
        行為，嗣台北市交通事件裁決所對被告裁處以新台幣六千元之罰鍰並吊扣被
        告駕駛執照六個月之處罰，被告對該裁決所之處分聲明異議分由本院八十八
        年度交聲字第六五一號案件審理時之八十九年一月十日及八十九年一月二十
        一日調查時，各以具結擔保其二人供述之真實性，並在負擔偽證罪心理處罰
        之狀態下供稱：當天我們是在舉發路口之光復南路四一九巷巷口擔任巡邏勤
        務，看到被告騎機車沿光復南路由南往北行走，經過我們站立執勤的光復南
        路四一九巷巷口，便由游宗達吹哨舉指揮棒將被告攔停，被告見狀便將機車
        大燈熄掉，將機車騎上紅磚行人道停車後便跑走，我們見狀即向前，發現被
        告滿身酒味，被告則辯稱其沒有騎機車，我們看到被告確實騎機車並在紅磚
        道上停車，而證人陳俊合另供稱：我看到被告要離開現場時，我還靠進被告
        所騎機車，為防止被告日後辯稱他沒有騎機車，我還將手靠近機車引擎蓋，
        發現引擎很熱，可證明被告之機車當時確有騎過（各該期日訊問筆錄參照）
        ，按證人陳俊合、游宗達二人乃為目睹被告究竟有無於前述時地騎乘機車之
        訴訟上原證人，其二人並到庭在本院法官面前以言詞供述本件訴訟上之待證
        事實－即受處分人有騎乘前述車號機車，且於本件卷存證據資料內並無任何
        積極證據足以證明證人陳俊合、游宗達上開供述係屬虛偽，亦無有足以令人
        顯信陳俊合、游宗達其二人供述為不可採之品性證據或前科證據存在，本院
        自不得僅以證人為逮捕被告之之員警而全盤抹其在訴訟上所具有之原證人資
        格，而被告雖舉傳於案發前與其一起飲酒之劉濟宏以證明其並未在酒後駕車
        ，惟查劉濟宏於本院八十八年度交聲字第六五一號案件於八十九年二月十四
        日調查時亦僅供稱其確有與被告一起飲酒，惟自飲酒之海產店坐計程車至其
        住家之光復南路四四三巷口下車後二人即在該處分手，嗣後其即步行回家，
        其雖見被告亦是步行離開下計程車之地方，不過被告是以步行方式回家或以
        其他方式回家，其並不清楚（當日訊問筆錄參照），是被告所舉傳證人劉濟
        宏顯未能就被告有無騎乘機車乙節於訴訟上發生任何證明之效果，是於本件
        訴訟上對於前開陳俊合、游宗達二人之證言，被告並無法舉出或再請本院去
        調查任何可減低該二名證人供述真實性之證據或使本院對該二名證人之證言
        產生有合理懷疑之證據，本院自不得將該二名原證人之供述遽以摒棄不採，
        被告確有在前述時地因騎乘機車為警攔停之事實可堪認定，被告辯稱其並未
        騎乘機車乙節，尚難認為可採。
  （二）次查行為人飲酒後如其呼氣酒精濃度達於每公升０．五毫克時，即有反應較
        慢、感覺減低、影響駕駛之輕到中度之中毒症狀，如其呼氣酒精濃度達於每
        公升０．七五毫克時，更有思考改變、個性行為改變之輕到中度之中毒症狀
        ，此有行政院國軍退除役官兵輔導委員會台北榮民總醫院（以下稱台北榮民
        總醫院）八十八年八月五日（八八）北總內字第二六八六八號函一紙附本院
        卷可稽，且行為人飲酒後其呼氣中酒精濃度如已達於每公升０．五五毫克，
        其肇事率為一般未飲酒者之十倍，如已達於每公０．七五毫克時，其肇事率
        更為一般未飲酒者之二五倍，此亦有中央警察大學交通學系暨交通管理研究
        所教授蔡志中之研究報告一紙附本院卷可憑，故被告經警測試其呼氣酒精成
        份已達０．七八毫克，依照台北榮民總醫院上開函文及前揭學者之研究，當
        已達到服用酒類後不能安全駕駛動力交通工具之狀態，故被告為警測試之吐
        氣所含酒精成份已達０．七八毫克，而仍騎乘機車在道路上行駛，自已達於
        服用酒類後不能安全駕駛動力交通工具之狀態甚明。
    綜上所述，被告確有服用酒類，不能安全駕駛動力交通工具而駕駛之犯行，被告
    雖以前揭情詞置辯，尚難認為可採，本件事證明確，被告之犯行堪以認定。
二、核被告甲○○所為，係犯刑法第一百八十五條之三之服用酒類，不能安全駕駛動
    力交通工具而駕駛罪。爰審酌被告其智識程度、品性、犯罪所生危險、犯後態度
    等一切情狀，量處如主文所示之刑，並諭知易科罰金之折算標準。
據上論斷，應依刑事訴訟法第四百五十二條、第二百九十九條第一項前段，刑法第一
百八十五條之三、第四十一條，罰金罰鍰提高標準條例第二條，判決如主文。
中      華      民      國    八十九    年      二      月    二十五    日
                                  臺灣臺北地方法院交通法庭
                                      法  官  葉  建  廷
右正本證明與原本無異
如不服本判決應於送達後十日內向本院提出上訴狀
                                      書記官  江  虹  儀
中      華      民      國    八十九    年      二      月    二十九    日
附錄本案論罪科刑法條全文：
刑法第一百八十五條之三：
損壞或壅塞陸路、水路、橋樑或其他公眾往來之設備或以他法致生往來危險者，處五
年以下有期徒刑，拘役或五百元以下罰金。
因而致人於死者，處無期徒刑或七年以上有期徒刑；致重傷者，處三年以上、十年以
下有期徒刑。
第一項之未遂犯罰之。


司法院資訊處製作；財團法人民間司法改革基金會備份。
